臺灣臺中地方法院刑事判決
110年度交易字第1470號
公  訴  人  臺灣臺中地方檢察署檢察官
被      告  陳良伯



            陳畇辰


上列被告因過失傷害案件，經檢察官提起公訴（110年度偵字第2
0038號），本院判決如下：
    主    文
本件公訴不受理。
    理    由
一、公訴意旨詳如附件臺灣臺中地方檢察署檢察官起訴書所載。
二、按告訴乃論之罪，告訴人於第一審辯論終結前得撤回其告訴
    ，又告訴經撤回者，應諭知不受理之判決，並得不經言詞辯
    論為之，刑事訴訟法第238條第1項、第303條第3款、第307
    條分別定有明文。復按前開刑事訴訟法第303條第3款規定中
    所謂「告訴經撤回」，係指檢察官根據合法之告訴而起訴，
    於「訴訟繫屬後」，法院審理中撤回告訴者而言，並不包括
    檢察官提出起訴書於法院前業已撤回告訴之情形在內；倘係
    於檢察官偵查終結後、法院「訴訟繫屬前」，告訴人遞狀撤
    回告訴，此際該公訴本身欠缺告訴之訴訟條件，公訴並不合
    法，應依同法第303條第1款「起訴之程序違背規定」之規定
    ，判決不受理（最高法院82年度台非字第380號判決意旨、
    臺灣高等法院89年庭長法律問題研討會研討結果可資參照）
    。
三、經查，被告兼告訴人陳良伯、陳畇辰，均經檢察官依刑法第
    284條前段之過失傷害罪嫌提起公訴，依刑法第287條前段規
    定，須告訴乃論，茲因被告2人已於民國110年9月2日達成和
    解，並均於同日具狀撤回告訴，此有和解書1份、聲請撤回
    告訴狀2份（見偵卷第137至141頁）在卷可證，檢察官依法
    原應為不起訴處分，惟檢察官於110年9月17日向本院提出起
    訴書及相關卷證，並經本院受理，此時產生訴訟繫屬關係，
    此有臺灣臺中地方檢察署110年10月15日中檢謀敬（同）110
    偵20038字第1109101349號函其上本院收文人員所蓋收件之
    章可佐，按諸前揭說明，其起訴之程序顯然違背規定，爰依
    前揭規定，不經言詞辯論，逕為諭知不受理之判決。
據上論斷，應依刑事訴訟法第第303條第1款、第307條，判決如
主文。
中　　華　　民　　國　　110 　年　　10　　月　　22　　日
                  刑事第十七庭  法  官  孫藝娜
以上正本證明與原本無異。
如不服本判決應於收受判決後20日內向本院提出上訴書狀，並應
敘述具體理由；其未敘述上訴理由者，應於上訴期間屆滿後20日
內向本院補提理由書（均須按他造當事人之人數附繕本）「切勿
逕送上級法院」。
                                書記官  譚鈺陵
中　　華　　民　　國　　110 　年　　10　　月　　22　　日

附件：
臺灣臺中地方檢察署檢察官起訴書            　同股
                                    110年度偵字第20038號
　　被　　　告　陳良伯　男　62歲（民國00年00月00日生）
　　　　　　　　　　　　住苗栗縣○○鎮○○里○○000號
　　　　　　　　　　　　居臺中市○○區○○路0段00號
　　　　　　　　　　　　國民身分證統一編號：Z000000000號
　　          　陳畇辰　男　40歲（民國00年0月00日生）
　　　　　　　　　　　　住臺中市○○區○○街00號
　　　　　　　　　　　　國民身分證統一編號：Z000000000號
上列被告等因過失傷害案件，業經偵查終結，認應提起公訴，茲
將犯罪事實及證據並所犯法條分敘如下：
　　　　犯罪事實
一、陳良伯於民國109年10月11日上午，騎乘車牌號碼000-000號
    普通重型機車，沿臺中市龍井區藝術街39巷由南往北方向行
    駛，嗣於同日上午9時8分許，行經繪製有倒三角形「讓」標
    誌之臺中市○○區○○街○○○街00巷○號誌之交岔路口，本應注意
    「讓」標誌，用以警告車輛駕駛人前有幹道應減速慢行，或
    停車禮讓幹道車先行，而依當時之情形又無不能注意之情事
    ，竟疏未注意及此，適有陳畇辰騎乘車牌號碼000-000號普
    通重型機車，沿龍井區藝術街由東往西駛至該交岔路口，亦
    疏未注意行經無號誌之交岔路口，應減速慢行，作隨時停車
    之準備 ，兩車發生碰撞後，陳畇辰騎乘之上揭機車滑行再
    推撞停放在路旁之車牌號碼000-0000號、MGT-9251號、NBG-
    1839號、563-KPA號等普通重型機車，致陳良伯受有右側第3
    根至第6根肋骨骨折、第9至第10節胸椎棘突骨折、第1至第5
    節腰椎右橫突骨折及右手、右腳、左小腿擦挫傷等傷害，陳
    畇辰則受有胸部挫傷、左側肩膀挫傷、左側腕部挫傷、左側
    手部挫傷、腹壁挫傷、右側踝部挫傷等傷害。陳良伯、陳畇
    辰分別於肇事後向至現場處理之員警坦承為肇事之人，自首
    而願接受裁判。
二、案經陳良伯、陳畇辰訴由臺中市政府警察局烏日分局報告偵
    辦。
　　　　證據並所犯法條 
一、證據清單及待證事實：  
編號 證據名稱 待證事實 1 被告陳良伯於警詢及本署偵查中之供述 被告於上揭時、地，騎乘車牌號碼000-000號普通重型機車，與被告陳畇辰騎乘之機車發生碰撞。 2 被告陳畇辰於警詢及本署偵查中之供述 被告陳畇辰於上揭時、地，騎乘車牌號碼000-000號普通重型機車，與被告陳良伯騎乘之機車發生碰撞。 3 臺中市政府警察局道路交通事故初步分析研判表、道路交通事故現場圖、道路交通事故調查報告表(一)(二)各1份、肇事現場蒐證照片43張及監視器攝錄擷取畫面照片8張 證明： 1.本件車禍過程及現場情狀。 2.被告陳良伯於上開時、地，因疏未注意「讓」標誌，用以警告車輛駕駛人前有幹道應減速慢行，或停車禮讓幹道車先行之 過失及被告陳畇辰因行經無號誌之交岔路口，應減速慢行，作隨時停車之準備之過失，使雙方發生車禍，致雙方受有傷害。 4 童綜合醫療社團法人童綜合醫院一般診斷書 證明被告陳良伯受有右側第3根至第6根肋骨骨折、第9至第10節胸椎棘突骨折、第1至第5節腰椎右橫突骨折及右手、右腳、左小腿擦挫傷等傷害。 5 澄清綜合醫院中港分院診斷證明書 證明被告陳畇辰受有胸部挫傷、左側肩膀挫傷、左側腕部挫傷、左側手部挫傷、腹壁挫傷、右側踝部挫傷等傷害 
二、核被告2人所為，均係犯刑法第284條前段之過失傷害罪嫌。
    另被告2人犯罪後，分別於員警前往現場處理時在場，並當
    場承認為肇事人，有上揭臺中市政府警察局道路交通事故肇
    事人自首情形紀錄表2份在卷可稽，是被告2人於有偵查權之
    員警發覺前開犯行之犯罪人前，自行向現場處理員警陳述上
    開犯行，並表示願意接受審判之意，符合自首之規定，均請
    依刑法第62條前段之規定，審酌是否減輕其刑。
三、依刑事訴訟法第251條第1項提起公訴。
　　此　致
臺灣臺中地方法院
中　　華　　民　　國　 110　　年　　9 　　月　　17　　日
　　　　　　　　　　　　　　　檢　察　官　李毓珮
本件正本證明與原本無異 
中　　華　　民　　國　 110　　年　  10    月　  12    日
                              書  記  官  張化雨 
附錄本案所犯法條
中華民國刑法第284條
因過失傷害人者，處 1 年以下有期徒刑、拘役或 10 萬元以下
罰金；致重傷者，處 3 年以下有期徒刑、拘役或 30 萬元以下
罰金。